CONTACTO

NICOLAS JOSE CASTRO

@ nicojcastro@gmail.com

2914161258

Barrio Rucci

Monoblock 17 acc a dto 17

OBJETIVO

Conseguir un puesto de trabajo que me permita aplicar mis experiencias y conocimientos en mi sector y en las distintas áreas de la empresa, para así desarrollarme profesionalmente para el buen desempeño de las funciones asignadas.

EXPERIENCIA PROFESIONAL

Marzo 2020 -

Lighuen

Actualmente

Manejo de negocio propio

02-2017 - 04-2020

Grupo Rifredo

Distribución

Manejo Depósito

Cobranza

Logística

Armado de rutas

09-2005 - 12-2016

Pastas Especiales S.A

Encargo de turno

Control de línea de producción Control de calidad de producción

Mantenimiento de línea de producción

Recepción de materia prima

Despacho de producto terminado

Manejo de autoelevador

Manejo de máquina envasadoras, dosificadora y fechadores ink-yet

Encargado de pañol

EDUCACIÓN

1995-1999

Colegio Don Bosco

Bachiller en Ciencias Humanas

Realizado en Pastas Especiales

Manipulador de alimentos

HABILIDADES

- Manejo paquete Office
- Ingles
- Manejo de autoelevador
- Licencia de conducir B1

INFORMACIÓN PERSONAL

• Fecha de nacimiento: 17/06/1982

Estado civil : Casado

 Nacionalidad : Argentino

REFERENCIAS

o Damián Sandoval - "Grupo Rifredo"

Preventista 2915325173

• Esteban Hernandez - "Pastas Especiales "

Encargado 2914358913

• Rafael Castro - "Estudio Infante"

Contador 2914274646

o Osvaldo Dilernia - "Municipalidad Bahia Blanca "

Chofer 2914195869

• Rodrigo Garcia - "R1 Viedma"

2915109034